臺灣高等法院刑事裁定
109年度抗字第1782號
抗  告  人  
即  受刑人  蔡進益



上列抗告人因聲請定其應執行刑案件，不服臺灣新竹地方法院中
華民國109年8月20日裁定（109年度聲字第1153號），提起抗告
，本院裁定如下：
    主  文
抗告駁回。
    理  由
一、原裁定略以：抗告人即受刑人（下稱抗告人）蔡進益前因犯
    竊盜等案件，先後經判決確定如附表，其中如附表編號5、6
    所示之罪之刑不得易科罰金或易服社會勞動，餘則得易科罰
    金或易服社會勞動，茲抗告人請求檢察官將其不得易科罰金
    或易服社會勞動之罪，與得易科罰金或易服社會勞動之罪，
    聲請定應執行之刑，核與刑法第50條第2項之規定尚無不符
    ，爰依法定受刑人應執行之刑有期徒刑2年等語。
二、抗告意旨略以：抗告人所犯之數罪，犯罪類型相同，且所侵
    犯者均非具有不可替代性、不可回復性之個人法益，其犯罪
    行為、態樣、手段、動機亦屬相似，為免責任非難重複程度
    過高，實應酌定更低之應執行刑。又刑法廢除連續犯之後，
    各法院對於槍砲、施用毒品、販賣毒品、竊盜等「慣犯」，
    在定執行刑後之刑罰，猶似舊法時以連續犯所科之刑，茲舉
    數例供參，原審未衡量上開因素，僅酌減2月，係機械式之
    裁量，難謂與裁量權應遵守之內部界限相契合，請准予撤銷
    原裁定，另為妥適之裁定云云。　　
三、按裁判確定前犯數罪者，併合處罰之；又數罪併罰有二裁判
    以上，宣告多數有期徒刑者，於各刑中之最長期以上，各刑
    合併之刑期以下，定其刑期，但不得逾30年，觀諸刑法第50
    條第1項前段、第53條及第51條第5款規定甚明。再者，執行
    刑之量定，係屬法院自由裁量之職權，倘所酌定之刑，並未
    違背刑法第51條各款所定的方法或範圍（即法律的外部性界
    限），亦無明顯違背公平、比例原則或整體法律秩序的理念
    （即法律的內部性界限）者，即不得任意指為違法或不當。
四、經查：本件抗告人因犯如附表編號1至6所示之罪，經法院分
    別判處如附表編號1至6所示之刑確定在案，有各該裁判書、
    本院被告前案紀錄表及刑事聲請狀各1件附卷可稽，茲檢察
    官聲請定其應執行之刑，原審審核認其聲請為正當，爰依各
    罪所宣告之有期徒刑為基礎，於各刑中之最長期以上（有期
    徒刑8月），各刑合併之刑期以下（有期徒刑2年7月），裁
    定應執行刑為有期徒刑2年，並未逾越刑法第51條第5款所定
    之外部性界限，亦未較重於附表編號1至3前所定應執行刑（
    有期徒刑10月）、編號5和6前所定應執行刑（有期徒刑1年
    ）加計附表編號4（有期徒刑4月）刑度之總合（10月＋1年＋4
    月＝2年2月），原裁定已就抗告人之人格特性、犯罪情節、
    所侵害之法益及行為次數等一切情狀為整體評價，給予適當
    酌減，並未逾越法律之外部性界限及不利益變更禁止原則，
    亦無違反公平、比例及罪刑相當原則等法律內部性界限之情
    形，核屬法院裁量職權之適法行使，自無不合。至於其他案
    件定應執行刑之刑度如何，因各行為人素行、犯罪目的、手
    段、態樣等量刑因素各異，基於個案情節差異與審判獨立原
    則，尚難以其他個案比附援引，即遽以指摘原裁定定刑失當
    。從而，抗告意旨徒憑己見，以與本案無關之其他被告之案
    件所定應執行刑較少云云，而指摘本件原審裁定不當，為無
    理由，應予駁回。 
據上論斷，應依刑事訴訟法第412條，裁定如主文。　　
中　　華　　民　　國　　109 　年　　10　　月　　28　　日
                  刑事第十一庭  審判長法　官  周煙平
                                      法　官  陳俞伶
                                      法　官  連育群
以上正本證明與原本無異。
不得再抗告。
                                      書記官  廖紫喬
中　　華　　民　　國　　109 　年　　10　　月　　28　　日